【裁判字號】    89,易,607
【裁判日期】    890904
【裁判案由】    傷害
【裁判全文】
臺灣雲林地方法院刑事判決                          八十九年度易字第六七號
    公  訴  人  臺灣雲林地方法院檢察署檢察官
    被      告  甲○○
右列被告因傷害案件，經檢察官提起公訴（八十九年度偵字第二四八四號），本院判
決如左︰
    主  文
甲○○傷害人之身體，處有期徒刑陸月。如易科罰金，以參佰元折算壹日。
    事  實
一、甲○○與乙○○原為男女朋友關係，並同在雲林縣斗六市○○路一一九號二樓全
    球統一集團雲林分公司工作，嗣於民國（下同）八十八年十月間因感情不睦而分
    手。乙○○於八十八年十一月二十四日晚上十一時三十分許，在右開公司二樓辦
    公室欲找甲○○談論公司事務，甲○○因不願與乙○○說話而欲離開辦公室，當
    乙○○把甲○○叫住時，甲○○竟出手毆打乙○○，致乙○○受有左上眼臉瘀傷
    、左前額瘀腫、左背瘀傷、右食指瘀腫之傷害。
二、案經被害人乙○○訴請臺灣雲林地方法院檢察署檢察官偵查起訴。
    理  由
一、訊據被告甲○○矢口否認有何右開傷害犯行，辯稱：伊於八十八年十一月二十四
    日晚上六點多與協理丙○○一起出去吃飯後，當晚伊並未回到公司二樓辦公室或
    五樓宿舍，伊不可能於當晚十一時三十分在公司二樓辦公室出手毆打乙○○，且
    乙○○於八十八年十一月二十四日前一、二天曾打電話告訴伊，她弟弟有打她云
    云。惟查：
    (1)右開事實，業據告訴人乙○○指訴綦詳，且告訴人乙○○所受傷勢並經台灣省
      立雲林醫院醫師驗明填有驗傷診斷書一紙附卷可稽，參以被告甲○○與告訴人
      乙○○於右開時地發生爭執後，次日曾報警處理，據前往處理之雲林縣警察局
      斗六分局斗六派出所警員許坤雄於偵查中證稱：伊有當場質問甲○○有無打乙
      ○○，甲○○並未答話等情，倘被告甲○○並未毆打告訴人乙○○，則被告甲
      ○○應會據理力爭才是，然被告甲○○卻沉默不語，足見其畏罪心虛；
    (2)被告甲○○雖於本院審理時辯稱：伊於八十八年十一月二十四晚上並未回到公
      司二樓辦公室或五樓宿舍云云，然其於偵查中卻供稱：八十八年十一月二十四
      日晚上十一點多，伊係在公司五樓宿舍云云，可見被告甲○○於本件案發當時
      應有回到右開公司，並進入二樓辦公室而與告訴人乙○○發生爭執；
    (3)證人丙○○於本院審理時證稱：八十八年十一月二十四日晚上十一點多，伊在
      五樓宿舍時，乙○○有打伊的行動電話給伊，說有事情叫伊下去，伊就到二樓
      辦公室，看到乙○○一個人坐在沙發上哭，伊看到她額頭上紅紅的，她說剛才
      被甲○○打，伊就去拿藥來給乙○○讓她自己上藥，伊在八十八年十一月二十
      四日之前並未看到乙○○身上有傷，且次日早上在二樓辦公室桌上，放有甲○
      ○所有之領帶夾、呼叫器的鍊子及手錶等語，倘被告甲○○未於右揭時地毆打
      告訴人乙○○，為何被告甲○○所有之領帶夾、呼叫器的鍊子及手錶會掉落在
      二樓辦公室？益見告訴人乙○○所指訴之情節屬實；
    (4)告訴人乙○○之弟呂尚豪於本院審理時證稱：伊從未打過伊姊姊乙○○等語，
      且證人呂尚豪自八十八年九月二十七日起至八十八年十二月三日止，因精神分
      裂症而在華濟醫院住院治療，此有診斷證明書一紙在卷足憑，則右開告訴人乙
      ○○所受之傷，應非遭其弟呂尚豪毆打所致，而係於右揭時地遭被告甲○○毆
      打；
    綜上所述，被告甲○○所辯，顯係事後卸責之詞，不足採信。本件事證明確，被
    告甲○○之犯行洵堪認定。
二、核被告甲○○所為，係犯刑法第二百七十七條第一項之傷害罪。爰審酌被告甲○
    ○之素行，犯罪動機、犯罪時所受之刺激、犯罪之手段、告訴人乙○○所受傷害
    程度及被告甲○○犯罪後之態度等一切情狀，量處如主文所示之刑，併諭知易科
    罰金之折算標準，以玆懲儆。
三、據上論斷，應依刑事訴訟法第二百九十九條第一項前段，刑法第二百七十七條第
    一項、第四十一條，罰金罰鍰提高標準條例第一條前段、第二條，判決如主文。
本案經檢察官王富哲到庭執行職務。
中      華      民      國      八十九      年      九    月      四    日
                                         臺灣雲林地方法院刑事第二庭
                                             法  官  倪  彰  鴻
右正本證明與原本無異。
如不服本判決，應於判決送達後十日內向本院提出上訴狀( 應附繕本 )。
                                             書記官  吳  丕  顯
中      華      民      國      八十九      年      九    月      四    日
刑法第二百七十七條第一項
傷害人之身體或健康者，處三年以下有期徒刑、拘役或一千元以下罰金。


司法院資訊處製作；財團法人民間司法改革基金會備份。
